# 耕地占用税

提问人：yelin 时间：2023-06-09 14:17:42
固定资产已经办理竣工决算，决算后又补缴耕地占用税，还能入固定资产成本吗？

回答人：chenyiwei
需要考虑：就该建设项目需缴纳耕地占用税的政策是否一直是明确的？如果是，但在前期未纳入决算考虑，则表明决算存在差错，应予以更正，此时补缴的耕地占用税仍可以计入固定资产价值，但需追溯调整此前已计提的折旧。